---
title: "Lab4"
output: md_document
date: "2022-11-29"
---

```{r setup, include=FALSE}
knitr::opts_chunk$set(echo = TRUE)
```







## 1. Сколько встроенных в пакет nycflights13 датафреймов?
```{r}
library(dplyr)
a<-nycflights13::airlines
b<-nycflights13::airports
c<-nycflights13::flights
d<-nycflights13::planes
e<-nycflights13::weather
list<-list(a,b,c,d,e )
list[1]
list[2]
list[3]
list[4]
list[5]

length(list)

```

## 2. Сколько строк в каждом датафрейме?
```{r}
df<-as.data.frame(list[1])
df%>% nrow()
df<-as.data.frame(list[2])
df%>% nrow()
df<-as.data.frame(list[3])
df%>% nrow()
df<-as.data.frame(list[4])
df%>% nrow()
df<-as.data.frame(list[5])
df%>% nrow()
```

## 3. Сколько столбцов в каждом датафрейме?

```{r}
df<-as.data.frame(list[1])
df%>% ncol()
df<-as.data.frame(list[2])
df%>% ncol()
df<-as.data.frame(list[3])
df%>% ncol()
df<-as.data.frame(list[4])
df%>% ncol()
df<-as.data.frame(list[5])
df%>% ncol()
```

## 4. Как просмотреть примерный вид датафрейма?

```{r}
df<-as.data.frame(list[1])
df%>% glimpse()
df<-as.data.frame(list[2])
df%>% glimpse()
df<-as.data.frame(list[3])
df%>% glimpse()
df<-as.data.frame(list[4])
df%>% glimpse()
df<-as.data.frame(list[5])
df%>% glimpse()
```

## 5. Сколько компаний-перевозчиков (carrier) учитывают эти наборы данных (представлено в наборах данных)?

```{r}
df<-as.data.frame(list[1])
length(unique(df$carrier))
```

## 6. Сколько рейсов принял аэропорт John F Kennedy Intl в мае?


```{r}
df<-as.data.frame(list[2])
df2<-as.data.frame(list[3])
airport<-"John F Kennedy Intl"
airport<-df[which(df$name==airport),1]
month<-5
df2<-df2[which(df2$dest==airport & df2$month==month),1]
length(df2)
```

## 7. Какой самый северный аэропорт?


```{r}
df<-as.data.frame(list[2])
airport<-df[which.max(df$lat),2]
airport
```

## 8. Какой аэропорт самый высокогорный (находится выше всех над уровнем моря)?
```{r}
df<-as.data.frame(list[2])
airport2<-df[which.max(df$alt),2]
airport2
```

## 9. Какие бортовые номера у самых старых самолетов?
```{r}
df<-as.data.frame(list[4])
df<-df[,c("tailnum","year")]
df<-df[order(df$year),]
df<-df%>%head(10)
for(i in 1:nrow(df))
  df[ i, 2] <- 2022-df[ i, 2]
colnames(df) <- c("Number", "Age")
df
```

## 10. Какая средняя температура воздуха была в сентябре в аэропорту John F Kennedy Intl (в градусах Цельсия).
```{r}
df<-as.data.frame(list[5])
df<-df[which(df$origin==airport & df$month==9),]
df<-df[,c("origin","month","temp")]
for(i in 1:nrow(df))
  df[ i, 3] <- 5/9*(df[ i, 3]-32)
df%>%summarise(mean_temp = mean(temp))
```

## 11. Самолеты какой авиакомпании совершили больше всего вылетов в июне?

```{r}
df<-as.data.frame(list[3])
df<-df[,c("tailnum","month")]
df<-df[which(df$month==6),]
df<-df%>%group_by(df$tailnum)
df2<-as.data.frame(list[4])
df<-merge(df, df2)
df<-df[,c("tailnum","manufacturer")]
df<-df%>%count(manufacturer,sort=TRUE)
df%>%head(1)
```

## 12. Самолеты какой авиакомпании задерживались чаще других в 2013 году?

```{r}
df<-as.data.frame(list[3])
df<-df[,c("tailnum","year","dep_delay")]
df<-df[which(df$year==2013 & df$dep_delay>0),]
df2<-as.data.frame(list[4])
df<-merge(df, df2)
df[,c("tailnum","manufacturer")]
df<-df%>%count(manufacturer,sort=TRUE)
df%>%head(1)
```