---
title: "lab1"
output: html_document
date: "2022-10-19"
---

```{r setup, include=FALSE}
knitr::opts_chunk$set(echo = TRUE)
```

## R Markdown.
```{r cars}
summary(cars)
```

## Настройка
```{r}
library(dplyr)
starwars
starwars <- starwars
```


## 1. Сколько строк в датафрейме?
```{r}
starwars %>% nrow()
```

## 2. Сколько столбцов в датафрейме?
```{r}
starwars %>% ncol()
```

## 3. Как просмотреть примерный вид датафрейма?
```{r}
starwars %>% glimpse()
```

## 4. Сколько уникальных рас персонажей (species) представлено в данных?
```{r}
unique(starwars$species) %>% length()
```

## 5. Найти самого высокого персонажа.
```{r}
starwars[which.max(starwars$height),1]

```

## 6. Найти всех персонажей ниже 170
```{r}
starwars[which(starwars$height<170),1]
```

## 7. Подсчитать ИМТ (индекс массы тела) для всех персонажей. ИМТ подсчитать по формуле 𝐼 = 𝑚/h^2
ℎ2 , где 𝑚
– масса (weight), а ℎ – рост (height).
```{r}
starwars2<-starwars[,c("name","height","mass")]
vec<-0
starwars2$index <- vec
for(i in 1:nrow(starwars2)) {       # for-loop over columns
  starwars2[i, "index"] = starwars2[ i,"mass"]*10000/(starwars2[i,"height"]*starwars2[i,"height"])
}
starwars2

```

## 8. Найти 10 самых “вытянутых” персонажей. “Вытянутость” оценить по отношению массы (mass) к росту
(height) персонажей.
```{r}
starwars2<-starwars
starwars3<- starwars2[which.max(starwars2$height),]
starwars2<-starwars2[-c(which.max(starwars2$height)),]
starwars3[nrow(starwars3) + 1,] = starwars2[which.max(starwars2$height),]
starwars2<-starwars2[-c(which.max(starwars2$height)),]
starwars3[nrow(starwars3) + 1,] = starwars2[which.max(starwars2$height),]
starwars2<-starwars2[-c(which.max(starwars2$height)),]
starwars3[nrow(starwars3) + 1,] = starwars2[which.max(starwars2$height),]
starwars2<-starwars2[-c(which.max(starwars2$height)),]
starwars3[nrow(starwars3) + 1,] = starwars2[which.max(starwars2$height),]
starwars2<-starwars2[-c(which.max(starwars2$height)),]
starwars3[nrow(starwars3) + 1,] = starwars2[which.max(starwars2$height),]
starwars2<-starwars2[-c(which.max(starwars2$height)),]
starwars3[nrow(starwars3) + 1,] = starwars2[which.max(starwars2$height),]
starwars2<-starwars2[-c(which.max(starwars2$height)),]
starwars3[nrow(starwars3) + 1,] = starwars2[which.max(starwars2$height),]
starwars2<-starwars2[-c(which.max(starwars2$height)),]
starwars3[nrow(starwars3) + 1,] = starwars2[which.max(starwars2$height),]
starwars2<-starwars2[-c(which.max(starwars2$height)),]
starwars3[nrow(starwars3) + 1,] = starwars2[which.max(starwars2$height),]
starwars2<-starwars2[-c(which.max(starwars2$height)),]
starwars3
```
## 9. Найти средний возраст персонажей каждой расы вселенной Звездных войн.
```{r}

starwars %>%
  filter(!(birth_year %in% NA)) %>% 
  filter(!(species %in% NA)) %>%
  group_by(species) %>%
  summarise(mean_age = mean(birth_year)) 
```
## 10. Найти самый распространенный цвет глаз персонажей вселенной Звездных войн.
```{r}
starwars%>%
count(eye_color,sort=TRUE)%>%
head(1)
```
## 11. Подсчитать среднюю длину имени в каждой расе вселенной Звездных войн.
```{r}
starwars %>%
  filter(!(birth_year %in% NA)) %>% 
  filter(!(species %in% NA)) %>%
  group_by(species) %>%
  summarise(mean_name = mean(nchar(name)))
```

